【裁判字號】    99,訴,462
【裁判日期】    990526
【裁判案由】    違反毒品危害防制條例
【裁判全文】
臺灣臺南地方法院刑事判決               99年度訴字第462號
公  訴  人  臺灣臺南地方法院檢察署檢察官
被      告  甲○○
上列被告因違反毒品危害防制條例案件，經檢察官提起公訴（九
十九年度撤緩毒偵字第四四號），因被告於本院準備程序中就被
訴犯罪事實為有罪之陳述，經本院合議庭裁定改依簡式審判程序
審理，茲判決如下：
    主  文
甲○○施用第一級毒品，累犯，處有期徒刑拾月。
    事實及理由
一、本件犯罪事實及證據，均引用檢察官起訴書之記載（如附件
    ），並補充如下：
  (一)犯罪事實部分應補充：「甲○○於民國八十七年間因施用毒
    品案件，經本院裁定送勒戒處所觀察、勒戒，因有繼續施用
    毒品之傾向，經裁定令入戒治處所強制戒治，於八十八年三
    月三十日停止戒治出監，於同年十月二十四日保護管束期滿
    執行完畢，經臺灣臺南地方法院檢察署檢察官於八十八年十
    一月十九日以八十八年度戒毒偵字第七四號為不起訴處分確
    定。復於九十年間因施用毒品案件，經檢察官向本院聲請強
    制戒治並起訴，經本院裁定令入戒治處所強制戒治，於九十
    三年一月九日執行完畢出監，刑事部分則由本院於九十一年
    四月二十二日以九十一年度訴字第一四七號判處有期徒刑十
    月確定，於九十四年五月七日縮刑期滿執行完畢。又於九十
    五年間因施用毒品案件，經本院於九十五年六月二十日以九
    十五年度訴字第七０四號判處有期徒刑十一月確定，經本院
    依中華民國九十六年罪犯減刑條例減刑為有期徒刑五月又十
    五日確定，於九十六年七月十六日縮刑期滿執行完畢。再於
    九十五年間因施用毒品案件，經本院於九十五年十二月十四
    日以九十五年度訴字第一五七四號判處有期徒刑一年，經臺
    灣高等法院臺南分院於九十六年三月十五日以九十六年度上
    訴字第六八號駁回上訴後確定；末於九十六年間因施用毒品
    案件，經本院於九十六年四月三十日以九十六年度訴字第四
    三六號判處有期徒刑一年確定，上開二罪經臺灣高等法院臺
    南分院依中華民國九十六年罪犯減刑條例分別減為有期徒刑
    六月，並定應執行刑有期徒刑十一月確定，甫於九十七年十
    一月一日縮刑期滿執行完畢。詎仍不知悔改，」等語。
  (二)證據部分應補充：被告甲○○於本院訊問時之自白及臺灣高
    等法院被告前案紀錄表一份。
二、按本件被告所犯係死刑、無期徒刑、最輕本刑為三年以上有
    期徒刑以外之罪，其於本院訊問時就前揭被訴事實為有罪之
    陳述，經本院告知簡式審判程序之旨，並聽取其與公訴人之
    意見後，本院認無不得或不宜改依簡式審判程序進行之處，
    爰依刑事訴訟法第二百七十三條之一第一項、第二百八十四
    條之一，裁定進行簡式審判程序，並不受刑事訴訟法第一百
    五十九條第一項證據能力規定之限制，合先敘明。
三、另按毒品危害防制條例已於九十二年七月九日修正公布，於
    九十三年一月九日施行。其中第二十條、第二十三條將施用
    毒品之刑事處遇程序，區分為「初犯」及「五年內再犯」、
    「五年後再犯」。依其立法理由之說明：「初犯」，經觀察
    、勒戒或強制戒治後，應為不起訴處分或不付審理之裁定；
    「五年內再犯」者，因其再犯率甚高，原實施之觀察、勒戒
    及強制戒治既已無法收其實效，爰依法追訴或裁定交付審理
    。至於經觀察、勒戒或強制戒治執行完畢釋放後，「五年後
    再犯」者，前所實施之觀察、勒戒或強制戒治已足以遮斷其
    施用毒品之毒癮，為期自新及協助其斷除毒癮，仍適用「初
    犯」規定，始應先經觀察、勒戒或強制戒治程序。倘被告於
    五年內已再犯，經依法追訴處罰，縱其第三次（或第三次以
    上）再度施用毒品之時間，在初犯經觀察、勒戒或強制戒治
    執行完畢釋放五年以後，已不合於「五年後再犯」之規定，
    但因既已於「五年內再犯」，顯見其再犯率甚高，原實施觀
    察、勒戒或強制戒治，已無法收其實效，即應依該條例第十
    條處罰，此有最高法院九十五年度第七次刑事庭會議決議意
    旨可資參照。查被告前於八十七年間因施用毒品案件，經本
    院裁定送勒戒處所觀察、勒戒，因有繼續施用毒品之傾向，
    經裁定令入戒治處所強制戒治，於八十八年三月三十日停止
    戒治出監，於同年十月二十四日保護管束期滿執行完畢，經
    臺灣臺南地方法院檢察署檢察官於八十八年十一月十九日以
    八十八年度戒毒偵字第七四號為不起訴處分確定；復於九十
    年間因施用毒品案件，經檢察官提起公訴並聲請強制戒治，
    經本院裁定令入戒治處所強制戒治後，於九十三年一月九日
    執行完畢出監，刑事部分則由本院於九十一年四月二十二日
    以九十一年度訴字第一四七號判處有期徒刑十月確定，於九
    十四年五月七日縮刑期滿執行完畢。又於九十五年間因施用
    毒品案件，經本院於九十五年六月二十日以九十五年度訴字
    第七０四號判處有期徒刑十一月確定，經本院依中華民國九
    十六年罪犯減刑條例減刑為有期徒刑五月又十五日確定，於
    九十六年七月十六日縮刑期滿執行完畢。再於九十五年間因
    施用毒品案件，經本院於九十五年十二月十四日以九十五年
    度訴字第一五七四號判處有期徒刑一年，經臺灣高等法院臺
    南分院於九十六年三月十五日以九十六年度上訴字第六八號
    駁回上訴後確定；末於九十六年間因施用毒品案件，經本院
    於九十六年四月三十日以九十六年度訴字第四三六號判處有
    期徒刑一年確定，上開二罪經臺灣高等法院臺南分院依中華
    民國九十六年罪犯減刑條例分別減為有期徒刑六月，並定應
    執行刑有期徒刑十一月確定，甫於九十七年十一月一日縮刑
    期滿執行完畢等情，有卷附臺灣高等法院被告前案紀錄表一
    份可按，則本件雖係被告於最後一次強制戒治執行完畢釋放
    五年後所為，然其於第一次強制戒治執行完畢釋放後五年內
    即已四犯施用毒品案件，並經法院裁定強制戒治及判刑，則
    依前揭最高法院決議，應認被告之再犯率甚高，實施觀察勒
    戒及強制戒治已無法收其實效，亦不合於毒品危害防制條例
    第二十條「五年後再犯」之規定，仍應依該條例第十條第一
    項及第二項之規定論處，併予敘明。
四、末按海洛因係毒品危害防制條例第二條第二項第一款所規定
    之第一級毒品。是核被告所為，係犯毒品危害防制條例第十
    條第一項之施用第一級毒品罪。其施用前持有第一級毒品海
    洛因之低度行為，為其施用毒品之高度行為所吸收，不另論
    罪。查被告前有如起訴書犯罪事實欄所載之刑事犯罪紀錄，
    有臺灣高等法院被告前案紀錄表一份在卷可稽，其於有期徒
    刑執行完畢後，五年內故意再犯本件有期徒刑以上之罪，為
    累犯，應依法加重其刑。爰審酌被告前有多次施用毒品前科
    ，素行不良，於九十七年十一月間出獄後，僅二月餘即再犯
    本案，顯見被告並無戒除毒癮之意，惟施用毒品乃屬自戕行
    為，且其犯後坦承犯行，態度良好，公訴人求刑有期徒刑八
    月顯屬過輕等一切情狀，量處如主文所示之刑，以示懲儆。
五、依刑事訴訟法第二百七十三條之一第一項、第二百九十九條
    第一項前段、第三百十條之二、第四百五十四條第二項，毒
    品危害防制條例第十條第一項，刑法第十一條前段、第四十
    七條第一項，判決如主文。
六、如不服本判決，應於收受判決後十日內，以書狀向本院提出
    上訴。
本案經檢察官乙○○到庭執行職務。
中    華    民    國    99    年    5     月    26    日
                      刑事第三庭  法  官  劉秀君
以上正本證明與原本無異。
如不服本判決應於收受本判決後10日內向本院提出上訴書狀，並
應敘述具體理由。其未敘述上訴理由者，應於上訴期間屆滿後20
日內向本院補提理由書狀（均須按他造當事人之人數附繕本）「
切勿逕送上級法院」。
                                  書記官  曾盈靜
中    華    民    國    99    年    5     月    26    日
附錄法條：
毒品危害防制條例第10條
施用第一級毒品者，處 6 月以上 5 年以下有期徒刑。
施用第二級毒品者，處 3 年以下有期徒刑。
附件：
臺灣臺南地方法院檢察署檢察官起訴書
                                  99年度撤緩毒偵字第44號
    被      告  甲○○  男  43歲（民國○○年○○月○○日生）
                        住臺南縣安定鄉保西村安定442之2號
                        國民身分證統一編號：Ｚ000000000號
上列被告因違反毒品危害防制條例案件，前經為緩起訴處分，嗣
撤銷原處分確定，業經偵查終結，認應該提起公訴，茲將犯罪事
實及證據並所犯法條分敘如下：
            犯罪事實
一、甲○○自民國87年起，已有6次施用毒品前科，其於96年間
    ，因施用第一級毒品案件，分別經臺灣高等法院臺南分院及
    臺灣臺南地方法院各判處有期徒刑1年確定，後經減刑及定
    應執行有期徒刑11月，於97年11月1日縮刑期滿執行完畢，
    猶不知悔改，復基於施用第一級毒品之犯意，於98年1月30
    日22時許，在臺南縣安定鄉保西村安定442之2號其住處，以
    針筒注射方式，施用毒品海洛因1次。嗣為警於同年月31日
    16時許採集其尿液，經送檢驗結果呈嗎啡陽性反應，而查知
    上情。
二、案經臺南縣警察局善化分局報請偵辦。
            證據並所犯法條
一、證據清單：
    (一)被告甲○○之自白
      待證事實：坦承施用第一級毒品海洛因之犯行。
    (二)長榮大學毒物研究中心確認報告及臺南縣警察局善化分局
      偵辦「毒品危害防制條例」案犯嫌尿液送驗編號暨年籍對
      照表各1份
      待證事實：被告尿液經檢驗結果，呈嗎啡陽性反應。
    (三)刑案資料查註紀錄表1份
      待證事實：被告為「5年內再犯」施用毒品案件。
二、被告所犯法條：
    (一)毒品危害防制條例第10條第1項之施用第一級毒品罪嫌。
    (二)刑法第47條第1項之累犯。
三、依刑事訴訟法第251條第1項提起公訴。
        此  致
臺灣臺南地方法院
中    華    民    國    99    年    3     月    25    日
                              檢 察 官  陳 昆 廷
本件證明與原本無異
中    華    民    國    99    年    3     月    30    日
                              書 記 官  鄭 綺 雯
附錄所犯法條：
毒品危害防制條例第10條第1項
施用第一級毒品者，處 6 月以上 5 年以下有期徒刑。

司法院資訊處製作；財團法人民間司法改革基金會備份。
